臺灣臺北地方法院刑事判決　　　　　　　 94年度簡字第683號
聲　請　人　臺灣臺北地方法院檢察署檢察官
被　　　告　甲○○　30歲民.
　　　　　　　　　　大陸地區公.
上列被告因國家安全法等案件，經檢察官聲請簡易判決處刑（94
年度偵字第3205號），本院判決如下：
    主  文
甲○○偽造署押，足以生損害於公眾及他人，處有期徒刑肆月，
如易科罰金，以佰元折算壹日。緩刑貳年。
台北市政府警察局信義分局吳興街派出所民國九十三年十二月十
五日詢問筆錄上偽造之「陳彰明」署押（含陳彰明之署名貳枚，
指印肆枚）均沒收。
    事實及理由
一、本件犯罪事實及證據除補充被告在台北市政府警察局信義分
    局吳興街派出所九十三年十二月十五日詢問筆錄上簽署陳彰
    明之署名二枚及按押指印四枚，足以生損害於陳彰明本人及
    偵查機關調查犯罪之正確性外，餘引用檢察官聲請簡易判決
    處刑書之記載（如附件）。
二、按未經許可入國（入境）之行為，國家安全法第六條第一項
    與入出國及移民法第五十四條均有處罰之規定，惟依入出國
    及移民法第一條規定：為統籌入出國管理，確保國家安全，
    規範移民事務，落實移民輔導，特制定本法。本法未規定者
    ，適用其他有關法律之規定。入出國及移民法為入出國管理
    之特別規定，且該法就未經許可入出國，既已於同法第五十
    四條有處罰之明文，依同法第一條前段規定之意旨，該規定
    為國家安全法第六條第一項之特別規定，自應優先適用入出
    國及移民法第五十四條處罰。又依入出國及移民法施行細則
    第二條規定：本法所稱入出國，在國家統一前，係指入出台
    灣地區。次按入出國及移民法第五十四條關於未經許可入出
    國者之處罰，並未限制其適用之對象僅限於同法所稱之國民
    、台灣地區人民未經許可入出台灣地區，入出國及移民法第
    五十四條既有處罰規定，自無同法第一條後段所定本法未規
    定者，適用其他法律規定之適用。再者入出國及移民法第二
    章至第五章係規定國民、在台灣無、定居、永久居留之相關
    事項。大陸地區人民雖非屬該法所定義之國民、在台灣無入
    出國、停留、居留、定居、永久居留。大陸地區人民在台灣
    地區之入出國、停留、居留、定居、永久居留，即屬入出國
    及移民法第一條所稱本法未規定者，適用其他有關法律之規
    定，而應依台灣地區與大陸地區人民關係條例及相關之規定
    始能入出台灣地區或為停留、居留、定居、永久居留。如未
    經許可而入出台灣地區，仍屬違反入出國及移民法第五十四
    條之未經許可入出國。核被告未經許可，以偷渡方式進入台
    灣地區，所為係犯入出國及移民法第五十四條之未經許可入
    國罪。聲請人認被告係犯國家安全法第六條第一項之未經許
    可入境罪，依上開說明，尚有未洽，起訴法條應予變更。又
    被告偽造署押，足以生損害於公眾及他人，核其所為，另犯
    刑法第二百十七條第一項之偽造署押罪。被告係經不詳姓名
    綽號「老何」之人安排偷渡入境台灣地區，該安排被告偷渡
    ，使被告非法進入台灣地區之人之行為，係違反台灣地區與
    大陸地區人民關係條例第十五條第一款之規定，同條例第七
    十九條第一項已有特別處罰之明文，應成立該條例第七十九
    條第一項之罪，即不再對使被告非法入境之人論以未經許可
    入國罪之共同正犯，附此敘明。被告所犯前開二罪間，有手
    段目的之牽連關係，為牽連犯，應依刑法第五十五條之規定
    ，從一重之偽造署押罪處斷。爰審酌被告違反規定，以偷渡
    方式進入台灣地區，有礙於政府對入出國之管理與國家安全
    之維護，所為非是，惟念其犯後坦承犯行之態度，素行情形
    等一切情狀，量處如主文所示之刑，並諭知易科罰金之折算
    標準，以示懲儆。末查被告未曾受罪刑之宣告，有其前案紀
    錄在卷可稽，其犯本罪固不足取，然其係唯恐其偷渡犯行被
    發覺而謊報身分，其犯罪情節殊屬可憐，其犯後坦承，態度
    良好，經此刑之宣告後，當足促其警惕，信無再犯之虞，本
    院因認所宣告之刑以暫不執行為適當，爰併諭知緩刑二年，
    以勵自新。
三、被告在台北市政府警察局信義分局吳興街派出所九十三年十
    二月十五日詢問筆錄上簽署陳彰明之署名二枚及按押指印四
    枚，該偽造之署押均應依刑法第二百十九條宣告沒收。
四、依刑事訴訟法第四百四十九條第一項前段、第四百五十條第
    一項、第三百條，入出國及移民法第五十四條，刑法第十一
    條前段、第二百十七條第一項、第五十五條、第四十一條第
    一項前段、第七十四條第一款、第二百十九條，罰金罰鍰提
    高標準條例第二條，逕以簡易判決處如主文所示之刑。
五、如不服本判決，得於判決書送達之翌日起十日內，以書狀敘
    述理由，向本庭提出上訴狀（應附繕本），上訴於本院合議
    庭。
中　　華　　民　　國　　94　　年　　4 　　月　　15　　日
                        臺灣台北地方法院刑事第十一庭
                            法  官  林恆吉
上正本證明與原本無異。
                            書記官  劉英芬
中　　華　　民　　國　　94　　年　　4 　　月　　15　　日
附論罪科刑依據之法條：
入出國及移民法第五十四條未經許可入出國或受禁止出國處分而
出國者，處三年以下有期徒刑、拘役或科或併科新台幣九萬元以
下罰金。
（註：本件主文所諭知有期徒刑如易科罰金之折算標準，係以銀
元為單位，一銀元折算新台幣三元。）
中華民國刑法第二百一十七條
偽造印章、印文或署押，足以生損害於公眾或他人者，處三年以
下有期徒刑。
盜用印章、印文或署押，足以生損害於公眾或他人者，亦同。
